【裁判字號】    92,易,2497
【裁判日期】    921204
【裁判案由】    傷害等
【裁判全文】
臺灣臺中地方法院刑事判決                        九十二年度易字第二四九七號
    公  訴  人  臺灣臺中地方法院檢察署檢察官
    被      告  丁○○
                己○○
                丙○○
右列被告因傷害等案件，經檢察官提起公訴（九十二年度偵字第一五六０八、一六九
二七號），本院判決如左：
    主  文
丁○○共同連續傷害人之身體，處有期徒刑捌月；又連續損壞他人機車之大燈、左曲
軸箱蓋、外蓋、中柱，足以生損害於他人，處有期徒刑參月，應執行有期徒刑拾月。
己○○共同連續傷害人之身體，處有期徒刑伍月，如易科罰金，以參佰元折算壹日。
丙○○被訴傷害己○○部分公訴不受理；被訴傷害丁○○部分無罪。
    事  實
一、丁○○前於民國九十年間因違反著作權法案件，經本院於九十一年七月六日判處
    有期徒刑四月，緩刑二年確定，復因強盜罪，經臺灣高等法院臺中分院判處有期
    徒刑七年四月，另於九十一年間因犯公共危險罪，經本院判處拘役五十五日，於
    九十二年一月三十日易科罰金執行完畢（與本件不構成累犯）。緣丁○○於九十
    二年五月十六日下午六時許，在臺中市○○○路嶺東技術學院門口旁，因停放車
    輛時移動丙○○友人之機車造成該機車館側護板脫落，遭曹某質問，心生嫌隙；
    復因認其於同日晚間九時四十分許，騎乘機車返回臺中縣龍井鄉○○街一一四巷
    十九號住處時，行經國際街、遠東街附近，遭丙○○持電擊棒攻擊受有傷害，遂
    駕駛車牌號碼ＯＤ─一八三二號自用小客車搭載己○○，共同基於普通傷害之犯
    意聯絡，於九十二年五月十六日晚間十時許，至臺中縣龍井鄉○○路一二之一號
    屈臣氏商店前，分持棍棒各一支（未據扣案）毆打丙○○及其在場友人甲○○、
    戊○○，致丙○○受有背部及右前臂瘀傷、左手肘挫傷、右膝及左腳掌擦傷之傷
    害甲○○受有右肘挫傷併擦傷、背部擦傷之傷害，戊○○受有左上臂及背部擦傷
    之傷害。丁○○另基於毀損之概括犯意，持木棍連續敲打停放在上址之戊○○所
    有車牌號碼ＰＬ五─二七０號機車及丙○○所有之車牌號碼ＫＵ六─九一五號機
    車，致上開車牌號碼ＰＬ五─二七０號機車之大燈、左曲軸箱蓋、外蓋、中柱損
    壞，及車牌號碼ＫＵ六─九一五號機車面板、龍頭鎖損壞，分別足以生損害戊○○、丙○○二人。
二、案經丙○○、戊○○、甲○○告訴臺中縣警局烏日分局移送臺灣臺中地方法院檢
    察署檢察官偵查起訴。
    理  由
甲、被告丁○○、己○○部分：
一、訊據被告丁○○、己○○固均坦承有於九十二年五月十六日晚間十時許，在臺中
    縣龍井鄉○○路一二之一號屈臣氏商店前，持棍棒毆打告訴人丙○○、甲○○、
    戊○○之事實，惟矢口否認有何傷害之犯行，另被告丁○○亦矢口否認有何毀損
    告訴人戊○○所有車牌號碼ＰＬ五─二七０號機車及丙○○所有之車牌號碼ＫＵ
    六─九一五號機車之犯行，被告丁○○辯稱：是對方先動手，且其並未持木棍砸
    損機車云云，另被告己○○則辯以係對方先行毆打伊云云。經查：
  (一)被告丁○○、己○○於九十二年五月十六日晚間十時許，在臺中縣龍井鄉○○路
    一二之一號屈臣氏商店前，持棍棒毆打告訴人丙○○、甲○○、戊○○等三人之
    事實，業據告訴人丙○○、甲○○、戊○○等三人迭於警偵訊及審理中指訴明確
    ，而被告丁○○、己○○二人亦供承確有毆打告訴人丙○○、甲○○、戊○○三
    人之事實，而告訴人丙○○受有背部及右前臂瘀傷、左手肘挫傷、右膝及左腳掌
    擦傷之傷害甲○○受有右肘挫傷併擦傷、背部擦傷之傷害，另戊○○受有左上臂
    及背部擦傷之傷害等情，有診斷證明書三紙在卷可證。被告丁○○、己○○雖以
    係先行遭告訴人丙○○、甲○○、戊○○三人毆打置辯，惟查：被告丁○○於審
    理中供稱當日下午六時許，其在嶺東門口要停車，將路旁機車移開，機車外殼掉
    落，告訴人丙○○就過來大小聲等語，另被告己○○於審理中供稱晚上約六點多
    在嶺東為了停車，丁○○將機車移開，丙○○一群人就過來責罵丁○○，表示丁○○是否要偷機車，並罵髒話等語，又告訴人丙○○於警訊時稱因己○○搬動其
    朋友機車，致機車左側護板脫落，其見狀上前問少年的你在做什麼等語，復於審
    理中稱其於警訊時稱係己○○搬機車說錯了，應是丁○○所為等語，又證人甲○○於本院審理中證稱告訴人丙○○見被告丁○○搬動朋友之機車，致該機車外殼
    掉落，丙○○質疑丁○○等語，另證人乙○○於審理中證稱當日下午六時許丁○○搬動機車，丙○○就過來罵人，機車是他們的，有三人一起過來，其中一人是
    甲○○，三人說我們為何要偷機車等語，渠等均陳明確有因被告丁○○於九十一
    年五月十六日下午六時許在嶺東技術學院門前為停車而搬動他人機車，致告訴人
    丙○○上前質疑之情事，顯見早於當日下午六時許，被告丁○○與告訴人丙○○
    就停車事宜，已有嫌隙。又被告丁○○於偵查中供稱其受傷係遭被告丙○○用電
    擊棒打傷，復稱其遭電擊棒毆打，以致其騎機車去撞到路旁貨車等語（檢察官問
    ：「你們二人有無受傷？」被告丁○○答：「有，他們四人，分騎二部機車，有
    人拿電擊棒打我們，他們先拿電擊棒要電己○○，後來電到我，以致我騎機車去
    撞到路旁貨車。」見偵卷第五十二頁），另被告己○○於偵查中亦指訴稱係丙○○持電擊棒打傷丁○○云云（檢察官問：「是否知道丁○○如何受傷？」被告己○○答：「確實是遭睿鈞拿電擊棒打傷丁○○，我記得當時丙○○是被載，他直
    接坐在機車後座，揮打丁○○。」見偵卷第五十四頁），另證人即被告丁○○之
    同學乙○○於審理中證稱被告丁○○、己○○騎機車前行，其看到丙○○、甲○○等四人騎乘二部機車跟在後面，約到國際街往遠東街的小巷子時，其見到丙○○拿電擊棒要電擊己○○，但沒有電到，復上前電到丁○○，陳某摔倒，機車撞
    到貨車後方等語。均係指訴及指稱係告訴人即被告丙○○持電擊棒毆擊騎乘機車
    行經臺中縣龍井鄉○○街、國際街附近之丁○○、己○○。顯見被告丁○○、己○○二人於事前已認先行遭到被告丙○○持電擊棒之攻擊，渠等事後於同日晚間
    十時許，由丁○○駕車搭載己○○至臺中縣龍井鄉○○路一二之一號屈臣氏商店
    前，與丙○○等人發生衝突，而被告丁○○、己○○亦自承有持棍棒，而告訴人
    丙○○、甲○○、戊○○三人騎乘停放現場之機車均遭損壞，業據告訴人丙○○
    、甲○○、戊○○三人指訴甚明，並有照片十四張、收據二張在卷可資佐參，是
    以告訴人丙○○、甲○○、戊○○三人非惟遭毆打成傷，渠等之機車亦遭損壞，
    綜觀其情，被告丁○○、己○○與告訴人丙○○早因停車糾紛有所嫌隙，復認遭
    告訴人丙○○持電擊棒毆打，其事後再行駕車攜帶棍棒與告訴人丙○○、甲○○
    、戊○○三人衝突毆打，顯係事後主動尋釁所為，告訴人丙○○、甲○○、戊○○三人陳稱渠等並未出手等語，衡諸被告丁○○、己○○事後尋釁，告訴人丙○○、甲○○、戊○○三人未及還手、促不及防而遭毆打，尚與常情無違。況偏查
    全卷，並無被告己○○遭毆打受傷之事證，更難認告訴人丙○○、甲○○、戊○○三人有於九十二年五月十六日晚間十時許，在臺中縣龍井鄉○○路一二之一號
    屈臣氏商店前毆打己○○之情事。至公訴人認被告認被告己○○亦受有傷害，詳
    如診斷證明書所載云云，惟本案卷證並無有關己○○所受傷害之診斷證明書在卷
    可參，公訴人稱有關己○○受有傷害詳如偵卷所附診斷證明書所載云云，誠屬懸
    揣無稽。綜上以觀，被告丁○○、己○○辯以係告訴人丙○○、甲○○、戊○○
    三人先行出手云云，顯係卸責之詞，不足採信。被告丁○○、己○○二人於九十
    二年五月十六日晚間十時許，在臺中縣龍井鄉○○路一二之一號屈臣氏商店前，
    持棍棒毆打傷害告訴人丙○○、甲○○、戊○○身體之事實至為明確。
  (二)又被告丁○○另辯以其並未持棍敲打損壞告訴人戊○○所有車牌號碼ＰＬ五─二
    七０號機車及丙○○所有之車牌號碼ＫＵ六─九一五號機車之情事，惟查被告丁○○毆打告訴人丙○○、甲○○、戊○○後復持棍損壞上開機車之事實，業據告
    訴人丙○○、甲○○、戊○○迭於警、偵訊及本院審理中指訴明確，而告訴人戊○○所有車牌號碼ＰＬ五─二七０號機車之大燈、左曲軸箱蓋、外蓋、中柱損壞
    ，及丙○○所有之車牌號碼ＫＵ六─九一五號機車面板、龍頭鎖損壞一節，分別
    有車牌號碼ＰＬ五─二七０號機車損壞照片九幀、該車修車收據二紙及車牌號碼
    ＫＵ六─九一五號機車損壞照片二幀在卷可參，而被告丁○○當日早已因停車所
    生糾紛而與告訴人丙○○有所齟齬，復認遭曹某持電擊棒毆擊並致其騎乘之機車
    撞到路旁貨車等語，並提出診斷證明書及機車毀損照片五幀為憑，其與告訴人丙○○已有夙怨，其持棍尋釁毆打告訴人丙○○、甲○○、戊○○後，任性使氣復
    持棍毀損渠等騎乘機車，衡情尚與事理無違。證人己○○雖稱被告丁○○並未毀
    損機車云云，然被告丁○○係駕車偕證人己○○並攜帶棍棒前往毆打告訴人丙○○、甲○○、戊○○一節，已如前述，證人己○○既係與被告丁○○為傷害之共
    犯，且二人均否認有何傷害犯行，渠等利害一致，其證述自難遽採。是以本院認
    被告丁○○與告訴人丙○○等人前已有嫌隙，其嗣後夥同證人己○○持棍棒毆打
    告訴人丙○○、甲○○、戊○○後，並再持棍棒損壞告訴人丙○○、戊○○之機
    車之事實，應堪認定。
二、核被告丁○○、己○○二人持棍毆傷告訴人丙○○、甲○○、戊○○部分，係犯
    刑法第刑法第二百七十七條第一項普通傷害罪。又被告丁○○持棍損壞告訴人戊○○所有車牌號碼ＰＬ五─二七０號機車之大燈、左曲軸箱蓋、外蓋、中柱及及
    告訴人丙○○所有之車牌號碼ＫＵ六─九一五號機車之面板、龍頭鎖一節，另係
    犯刑法第三百五十四條毀損罪。被告丁○○、己○○二人就傷害犯行，有犯意聯
    絡及行為分擔，均為共同正犯。被告丁○○、己○○二人先後毆打丙○○、甲○○、戊○○三人，又被告丁○○持棍先後損壞告訴人戊○○所有車牌號碼ＰＬ五
    ─二七０號機車之大燈、左曲軸箱蓋、外蓋、中柱及及告訴人丙○○所有之車牌
    號碼ＫＵ六─九一五號機車之面板、龍頭鎖，均係時間緊接，觸犯構成要件相同
    之罪名，均顯係基於概括之犯意反覆為之，均為連續犯，均依刑法第五十六條之
    規定以一罪論，其中就毀損罪部分從其情節較重之毀損車牌號碼ＰＬ五─二七０
    號機車之大燈、左曲軸箱蓋、外蓋、中柱損壞該次毀損罪處斷，並均加重其刑。
    又被丁○○所犯連續普通傷害及連續毀損罪犯意各別，行為互異，所犯構成要件
    不同，應予分論併罰之。爰審酌被告丁○○前因停車糾紛而與告訴人丙○○有所
    嫌隙，復認遭曹某攻擊，即起瞋念以報眥睚，而有本件持棍毆打及毀損犯行，而
    被告己○○夥同被告丁○○而有毆打告訴人丙○○、甲○○戊○○三人之犯行之
    犯罪動機、目的及手段，造成告訴人丙○○、甲○○、戊○○三人受有傷害及損
    壞丙○○、戊○○二人所有機車，且被告丁○○犯後態度惡劣，未見悔意之犯後
    態度，另被告己○○亦未能坦白認過之犯後態度等一切情狀，分別量處如主文第
    一、二項所示之刑，並就被告丁○○部分定其應執行之刑，及就被告己○○部分
    諭知易科罰金之折算標準。又被告丁○○、己○○持以毆打告訴人丙○○、甲○○、戊○○各一支，雖係犯罪所用之物，然未據扣案，亦無實據可證係被告丁○○、己○○所有，且非違禁物，無從為沒收之諭知，附此敘明。
三、公訴意旨另認被告丁○○於九十二年五月十六日晚間十時許，至臺中縣龍井鄉○○路一二之一號前損壞告訴人甲○○騎乘之車牌號碼ＺＴＶ─三一五機車，因認
    被告丁○○就此部分犯行另涉刑法第三百五十四條毀損罪云云。惟按刑法第三百
    五十四條之毀損罪，依刑法第三百五十七條規定，須告訴乃論，而除有持別規定
    外，僅犯罪之被害人得為告訴，且告訴乃論之罪未經告訴者，應諭知不受理之判
    決，刑事訴訟法第二百三十二條、第三百零三條第三款亦分別著有明文。經查：
    上開車牌號碼ＺＴＶ─三一五機車係告訴人甲○○向友人即案外人陳凱威借用二
    、三個月，該車業已歸還，車主係陳凱威之叔父陳學德等情，業據告訴人甲○○
    於審理中陳明，並有車籍資料作業詳細畫面一份在卷可參，顯見該機車並非告訴
    人甲○○所有，是以告訴人甲○○並非被害人，而被害人即車主陳學德並未提出
    告訴，原應為不受理之判決，惟依起訴書所載認被告此部分事實，與前揭已起訴
    論罪部分之毀損事實，有連續犯之裁判上一罪之關係，爰不另為不受理之諭知，
    併此敘明。
乙、被告丙○○部分：
一、公訴意旨另以：被告丙○○於九十二年五月十六日晚間十時三十分許，在臺中縣
    龍井鄉○○路二之一號前，持電擊棒與被告即告訴人丁○○、己○○互毆，致丁○○受有左頸挫併擦傷，左側前臂挫傷、右膝挫傷併瘀傷之傷害，己○○亦受有
    傷害云云。
二、公訴不受理部分：
    按刑法第二百七十七條第一項之普通傷害罪，依同法第二百八十七條前段之規定
    ，須告訴乃論。又告訴乃論之罪未經告訴者，應諭知不受理之判決，刑事訴訟法
    第三百零三條第三款亦分別著有明文。公訴人認被告己○○亦受有傷害，詳如診
    斷證明書所載云云，惟偏查全卷，並無有關己○○所受傷害之診斷證明書在卷可
    參，且被告己○○並未經警方人員訊問，且其係以被告身分經警移送臺灣臺中地
    方法院檢察署偵查，復於偵查中僅以被告身分辯稱其和被告丁○○與告訴人丙○○、甲○○、戊○○等人互毆等情，並未見其有表明告訴之意思，此觀諸九十二
    年八月二十一日偵訊筆錄甚明，其於偵查中係單純以被告身分到庭陳述過往事件
    之始末並就被訴事實為己辯解，顯難認有何申告犯罪之意，難認其已對被告丙○○提出告訴，況參以公訴人另簽分偵辦丙○○傷害案件，其簽呈中僅述說明被害
    人丁○○提出告訴，並分案偵辦等情，亦未敘及己○○有提出告訴之情事。職是
    ，公訴人指稱被告丙○○傷害己○○部分，自屬未經合法告訴，揆諸上開說明，
    就此部分自應為不受理之判決。
三、無罪部分：
  (一)另按犯罪事實應依證據認定之，無證據不得推定其犯罪事實；又不能證明被告犯
    罪者，應諭知無罪之判決，刑事訴訟法第一百五十四條及第三百零一條第一項分
    別定有明文。又認定不利於被告之事實，須依積極證據，茍積極證據不足為不利
    於被告事實之認定時，即應為有利於被告事實之認定，更不必有何有利之證據，
    最高法院三十年上字第八一六號著有判例。次按告訴人之告訴，係以使被告受刑
    事訴追為目的，是其陳述是否與事實相符，仍應調查其他事實以資審認，最高法
    院亦著有五十二年台上字第一三○○號判例可資參照。再按刑事訴訟法第一百六
    十一條已於九十一年二月八日修正公布，其第一項規定：檢察官就被告犯罪事實
    ，應負舉證責任，並指出證明之方法。因此，檢察官對於起訴之犯罪事實，應負
    提出證據及說服之實質舉證責任。倘所提出之證據不足為被告有罪之積極證明，
    或其指出證明方法無從說服法院以形成被告有罪之心證，基於無罪推定原則，自
    應為被告無罪判決之諭知，最高法院九十二年臺上字第一二八號著有判例。
  (二)訊據被告丙○○堅決否認有於九十二年五月十六日下午十時三十分許，在臺中縣
    龍井鄉○○路二之一號前，持電擊棒毆打告訴人即被告丁○○、己○○之犯行，
    辯稱：其並未持電擊棒毆打丁○○、己○○，亦未與渠等互毆，其並未動手，而
    係遭被告丁○○、己○○持棍棒毆打，其只能逃跑等語。經查：
  (1)被告遭睿鈞堅決否認有於上開時、地與丁○○、己○○持電擊棒互毆之事實，核
    與證人甲○○、戊○○證述情節相符，又告訴人即被告丁○○於偵查中指訴稱其
    受傷係遭被告丙○○用電擊棒打傷云云，復稱其遭電擊棒毆打，以致其騎機車去
    撞到路旁貨車云云（檢察官問：「你們二人有無受傷？」被告丁○○答：「有，
    他們四人，分騎二部機車，有人拿電擊棒打我們，他們先拿電擊棒要電己○○，
    後來電到我，以致我騎機車去撞到路旁貨車。」見偵卷第五十二頁），復稱「我
    的機車也有毀損，是他們攻擊我之後，我撞到路旁貨車（店呈照片五張），另外
    我也被丙○○打傷，傷害部分我要追究。（庭呈診斷證明書）我受的傷是被他用
    電擊棒打傷」（見偵卷第五十四頁），繼於本審理中稱晚間九時四十分許其下課
    回家，要回遠東街住處，在國際街、遠東街附近，丙○○拿電擊棒電擊我，他們
    有二台機車共四人等語，另被告己○○於偵查中亦指訴稱係丙○○持電擊棒打傷
    丁○○云云（檢察官問：「是否知道丁○○如何受傷？」被告己○○答：「確實
    是遭睿鈞拿電擊棒打傷丁○○，我記得當時丙○○是被載，他直接坐在機車後座
    ，揮打丁○○。」見偵卷第五十四頁），再於本院審理中供稱當日晚上九時四十
    分其與丁○○一起下課，有二台機車各自回家，丁○○在其前，相距五十至一百
    公尺，另有二台機車經過渠等旁邊，其看到機車上的人持電擊棒電擊丁○○的脖
    子，丁○○跌倒，其有見到丙○○的電擊棒掉下來，曹某下車撿拾，地點是在國
    際街附近，不是在東海等語。另證人乙○○於審理中證稱被告丁○○、己○○騎
    機車前行，其看到丙○○、甲○○等四人騎乘二部機車跟在後面，約到國際街往
    遠東街的小巷子時，其見到丙○○拿電擊棒要電擊己○○，但沒有電到，復上前
    電到丁○○，陳某摔倒，機車撞到貨車後方等語。揆其述均係指訴及指證稱係被
    告丙○○於九十二年五月十六日晚間九時四十分許持電擊棒毆擊騎乘機車行經臺
    中縣龍井鄉○○街、國際街附近之丁○○、己○○，並使丁○○跌倒受傷等情，
    顯見被告丙○○並非於九十二年五月十六日晚間十時三十分許，在臺中縣龍井鄉
    ○○路二之一號前持電擊棒與告訴人丁○○及己○○互毆。
  (2)至丁○○、己○○等人嗣後另行駕駛車牌號碼ＯＤ─一八三二號自用小客車至臺
    中縣龍井鄉○○路二之一號前並持棍棒毆打丙○○、戊○○、甲○○等人一節，
    告訴人丁○○於審理中供稱當日下午六時許，其在嶺東門口要停車，將路旁機車
    移開，機車外殼掉落，被告丙○○就過來大小聲等語，另己○○於審理中陳稱晚
    上約六點多在嶺東為了停車，丁○○將機車移開，丙○○一群人就過來責罵丁○○，表示丁○○是否要偷機車，並罵髒話等語，又被告丙○○於警訊時稱因己○○搬動其朋友機車，致機車左側護板脫落，其見狀上前問少年的你在做什麼等語
    ，復於審理中稱其於警訊時稱係己○○搬機車說錯了，應是丁○○所為等語，又
    證人甲○○於本院審理中證稱告訴人丙○○見被告丁○○搬動朋友之機車，致該
    機車外殼掉落，丙○○質疑丁○○等語，另證人乙○○於審理中證稱當日下午六
    時許丁○○搬動機車，丙○○就過來罵人，機車是他們的，有三人一起過來，其
    中一人是甲○○，三人說我們為何要偷機車等語，渠等均陳明確有因被告丁○○
    於九十一年五月十六日下午六時許在嶺東技術學院門前為停車而搬動他人機車，
致告訴人丙○○上前質疑之情事，顯見早於當日下午六時許，被告丁○○與告訴
    人丙○○就停車事宜，已有嫌隙夙怨。又告訴人丁○○復認其於同日晚間九時四
    十分許下課後遭丙○○用電擊棒電擊一節，已如前述；又被告丙○○於警訊時辯
    稱丁○○駕駛車牌號碼ＯＤ─一八三二號自用小客車衝撞，並持棍打被告丙○○
    、證人甲○○、戊○○三人後，乘坐上開自用小客車離去等情，核與證人甲○○
    、戊○○於警訊時及審理中證述情節相符，而告訴人丁○○於偵查中亦自承九十
    二年五月十二日晚間十時許駕駛其父所有之福特牌藍色自用小客車載己○○與被
    告丙○○、證人甲○○、戊○○三人發生衝突等情，足徵告訴人丁○○與被告丙○○早因停車糾紛有所嫌隙，復認遭被告丙○○持電擊棒毆打，其事後再行駕車
    攜帶棍棒毆打被告丙○○、證人甲○○、戊○○三人，顯係事後主動報復尋釁所
    為，被告丙○○與證人甲○○、戊○○於當時應係遭丁○○、己○○毆打而難認
    係互毆，已如前述，尚未足認被告丙○○於九十二年五月十六日晚間十時三十分
    許，在臺中縣龍井鄉○○路二之一號前持電擊棒毆打告訴人丁○○之情事。此外
    ，本院復查無其他積極之事證，足認被告丙○○確有公訴人所指於九十一年五月
    十六日晚間十時三十分許，在臺中縣龍井鄉○○路二之一號前與告訴人丁○○互
    毆之犯行，為不能證明被告丙○○犯罪，應諭知無罪之判決。
  (3)又本院認被告丙○○及證人甲○○、戊○○等人係在臺中縣龍井鄉○○路二之一
    號前遭告訴人丁○○、己○○尋仇毆打，並無互毆之情事，而公訴人起訴被告丙○○九十二年五月十六日晚間十時三十分許在臺中縣龍井鄉○○路二之一號前與
    告訴人丁○○、己○○互毆云云，其所稱互毆情節及告訴人丁○○指訴遭被告丙○○電擊之時間、地點、搭乘之交通工具、犯罪事實無一相侔，足見公訴人所稱
    互毆一節與與告訴人丁○○認前遭丙○○電擊毆打等情尚屬二事。而告訴人丁○○指訴其於九十二年五月十六日晚間九時四十分許，騎乘機車返回臺中縣龍井鄉
    ○○街一一四巷十九號住處時，行經國際街、遠東街附近，遭丙○○持電擊棒攻
    擊受有傷害部分既未經檢察官起訴，本院自無從予以審究，併此敘明。
據上論斷，應依刑事訴訟法第二百九十九條第一項前段、第三百零一條第一項、第三
百零三條第三款，刑法第二十八條、第五十六條、第二百七十七條第一項、刑法第三
百五十四條、第四十一條第一項前段、第五十一條第五款，罰金罰鍰提高標準條例第
一條前段、第二條，判決如主文。
中      華      民      國      九十二      年      十二    月    四    日
                                    臺灣臺中地方法院刑事第十四庭
                                        審判長法  官  陳  慧  珊
                                              法  官  林  學  晴
                                              法  官  陳      葳
右正本證明與原本無異
如不服本判決，應於收受本判決後十日內向本院提出上訴書狀，其未敘述上訴理由者
，並得於提起上訴後十日內向本院補提理由書狀（均須按他造當事人之人數附繕本）
「切勿逕送上級法院」
          書記官
中      華      民      國      九十二      年      十二    月    四    日
附錄法條：
刑法第二百七十七條第一項：
傷害人之身體或健康者，處三年以下有期徒刑、拘役或一千元以下罰金。
刑法第三百五十四條：
毀棄、損壞前二條以外之他人之物或致令不堪用，足以生損害於公眾或他人者，處二
年以下有期徒刑、拘役或五百元以下罰金。


司法院資訊處製作；財團法人民間司法改革基金會備份。
